臺灣高等法院刑事判決　　　　　　　　96年度上易字第2438號
上　訴　人　臺灣基隆地方法院檢察署檢察官
被　　　告　甲○○
上列上訴人因被告妨害婚姻案件，不服臺灣基隆地方法院96年度
易字第285號，中華民國96年7 月6日第一審判決（起訴案號：臺
灣基隆地方法院檢察署95年度偵字第5221號），提起上訴，本院
判決如下：
    主  文
上訴駁回。
    事  實
一、孟慶玉（業據告訴人撤回告訴）與乙○○係夫妻關係。甲○
    ○明知孟慶玉係有配偶之人，竟與孟慶玉於民國95年11月13
    日凌晨0時許，在臺北縣瑞芳鎮○○街62 號溫莎堡民宿內，
    發生相姦行為。嗣經乙○○會同警方於95 年11月13日凌晨2
    時許，在上址房間內，發現孟慶玉裸身並與甲○○同睡一床
    ，而查獲上情。
二、案由乙○○訴請臺灣基隆地方法院檢察署檢察官偵查起訴。
    理  由
一、孟慶玉為告訴人乙○○之配偶，且為被告甲○○所明知等情
    節，業據彼等一致敘明在卷，是被告甲○○明知孟慶玉為有
    配偶之人一節，首先敘明。
二、被告甲○○、與孟慶玉均自白：於前述時、地，2 人有互相
    愛撫、親吻對方身體，並衣衫不整同睡一張床之事實。
三、現場查獲衛生紙團、衛生護墊、內褲，經送法務部調查局以
    SM試劑精斑檢驗法及人類遺傳因子DNA STR 式型別鑑定法鑑
    定結果，藍色男用內褲為甲○○所有、米色及灰色女用內褲
    為孟慶玉所有，衛生紙團及衛生護墊為孟慶玉使用等情，有
    該局調科肆字第09600144040號鑑定通知書1份在卷可參。
四、被告甲○○雖矢口否認有與孟慶玉發生性行為，辯稱：「與
    孟慶玉有約定於婚前不發生性行為。」云云。然查，被告與
    孟慶玉2 人為警查獲時，孟慶玉當時僅著上衣（上衣褪至胸
    部以下、臀部以上），未穿戴內衣及內褲，被告甲○○雖穿
    著長袖上衣及短外褲，但並未穿戴內褲，且被告與孟慶玉查
    獲當時係同睡一張床等情，為被告與孟慶玉所不否認，並有
    現場照片8幀附卷可佐，且被告與孟慶玉均供稱：「查獲前2
    人有互相脫衣，愛撫、親吻對方之身體。」等語，衡諸一般
    常情，被告與孟慶玉均有過性經驗，且均為年輕、身體健康
    、情慾正常之熱戀中男女，若謂被告與孟慶玉間全無曖昧，
    實亦讓人難以信服；果如被告與孟慶玉2 人所辯稱：渠等有
    過協議婚前不發生性行為云云，然查獲現場為何竟查獲被告
    與孟慶玉之內褲及孟慶玉使用過之衛生紙團、衛生護墊等物
    ？而浴室內地面潮溼剛有人使用過之痕跡，被告甲○○空言
    以前詞置辯，本院自難採信。
五、綜上所陳，被告甲○○所辯，無非事後卸責之詞，委無足採
    。本件事證明確，其相姦犯行，洵堪認定。
六、核被告甲○○所為，係犯刑法第239 條後段之相姦罪。原審
    適用刑法第239條後段、第41條笫1 項前段，刑法施行法第1
    條之 1，爰審酌被告甲○○之行為，足以破壞告訴人之家庭
    和諧，導致告訴人夫妻反目等一切情狀，量處有期徒刑貳月
    ，併諭知易科罰金之折算標準，以示懲儆。
七、經核原審認事用法均無不合，審酌刑法第57條情形後之量刑
    亦稱妥適，檢察官上訴認被告為大學社工系畢業，原審量刑
    太輕，核無理由，應予以駁回。
據上論斷，應依刑事訴訟法第368條，判決如主文。
本案經檢察官劉斐玲到庭執行職務。
中　　華　　民　　國　　96　　年　　11　　月　　15　　日
 　　　　　 刑事第十一庭審判長法　官　張連財
                              法　官  林明俊
                              法　官　楊照男
以上正本證明與原本無異。
不得上訴。
                              書記官  陳秋雄
中　　華　　民　　國　　96　　年　　11　　月　　15　　日
附錄：本案論罪科刑法條全文
刑法第239條：
有配偶而與人通姦者，處1年以下有期徒刑。其相姦者亦同。
